臺灣高等法院臺南分院刑事判決　　　　　　　九十四年度上訴字第七九號　　　Ｇ
　　　上　訴　人　臺灣臺南地方法院檢察署檢察官
　　　被　　　告　甲○○即朱治.
右上訴人因被告涉毒品危害防制條例案件，不服臺灣臺南地方法院九十三年度訴字第
七一七號中華民國九十三年十二月十四日第一審判決（起訴案號：臺灣臺南地方法院
檢察署九十三年度毒偵字第一０九六號）暨該署檢察官移
署九十三年度毒偵字第二一九五號），提起上訴，本院判決如左：
      主      文
原判決關於施用第一級毒品暨定執行刑部分撤銷。
甲○○連續施用第一級毒品，處有期徒刑玖月，扣案第一級毒品海洛因貳包（含袋重
分別為零點貳陸公克、零點壹捌公克）沒收銷燬之，注射針筒貳支均沒收。
      事      實
一、甲○○前因施用毒品案件，經臺灣臺南地方法院以九十年度毒聲字第一七七五號
    裁定送觀察、勒戒後，認有繼續施用毒品之傾向，再以九十年度毒聲字第二二八
    二號裁定強制戒治一年，嗣因停止戒治交付保護管束期滿，經臺灣臺南地方法院
    檢察署檢察官於民國九十一年十一月十九日，以九十一年度戒毒偵字第三八八號
    不起訴處分確定。詎猶不知改悔改，復基於施用第一級毒品海洛因之概括犯意，
    自九十三年二月間某日起至九十三年十月三十一日止，在臺南縣永康市○○路一
    九五巷二二號住處房間內，連續以注射針筒注射施用第一級毒品海洛因多次。嗣
    經警於九十三年六月四日十四時三十分許，依法搜索上址，扣得毒品海洛因一包
    （含袋重０‧二六公克）及甲○○所有供施用毒品海洛因所用之注射針筒二支，
    並經甲○○同意採尿送驗而查獲上情。復於九十三年十一月三日上午十時二十五
    分許，在臺南縣小東路五九一巷四十五號金角遊藝場經警查獲自身上掉落海洛因
    一包（含袋重０‧一八公克），並於同日中午十二時三十分，經甲○○同意採尿
    送驗檢出嗎啡呈陽性反應。
二、案經臺南縣警察局永康分局報請臺灣臺南地方法院檢察署檢察官偵查起訴及該署
    檢察官移送併案審理。
      理      由
一、訊據被告甲○○對於右揭時地連續施用第一級毒品海洛因之事實均自白承認，且
    其尿液檢體經送鑑驗結果，呈現海洛因於人體新陳代謝後之嗎啡陽性反應，有臺
    南縣衛生局九十三年六月十六日（毒偵卷一０九六號第二十二頁）及同年十一月
    二十四日出具之檢驗成績書（毒偵卷二一九五號第二十二頁）可參，復有海洛因
    二包（含袋重０‧二六公克）、（含袋重０‧一八公克）及注射針筒二支扣案可
    佐，足認被告自白與事實相符，應可採信。又被告前因施用毒品案件，經臺灣臺
    南地方法院以九十年度毒聲字第一七七五號裁定送觀察、勒戒後，認有繼續施用
    毒品之傾向，再以九十年度毒聲字第二二八二號裁定強制戒治一年，嗣因停止戒
    治交付保護管束期滿，經臺灣臺南地方法院檢察署檢察官於九十一年十一月十九
    日，以九十一年度戒毒偵字第三八八號不起訴處分確定，有臺灣高等法院被告全
    國前案紀錄表可按，是被告於五年內再犯施用第一級毒品罪之事證明確，應依法
    論科。
二、查海洛因依其成癮性、濫用性及對社會危害性之程度，已為毒品危害防制條例第
    二條第二項第一款列為第一級毒品。核被告所為，係犯毒品危害防制條例第十條
    第一項之施用第一級毒品罪。又被告施用時非法持有第一級毒品海洛因之低度行
    為，已為其施用之高度行為所吸收，不另論罪。被告先後多次施用第一級毒品海
    洛因之犯行，時間緊接，方法相同，觸犯構成要件相同之罪名，顯係基於概括犯
    意反覆實施，為連續犯，應依刑法第五十六條規定，論以一罪並加重其刑。至檢
    察官僅起訴被告自九十三年二月間某日起至同年十月初某日止，連續施用海洛因
    之犯行，其餘事實欄所載被告施用海洛因之犯行，雖未據起訴，惟此部分與檢察
    官起訴部分，具有連續犯之裁判上一罪關係，業如前述，本院自得一併加以審理
    ，附此敘明。
三、原審以被告罪證明確，予以論罪科刑，固非無見。然查，公訴人雖僅就九十三年
    十月初以前之犯罪行為起訴，惟被告於原審判決前之九十三年十月三十一日，復
    在台南縣永康市○○路一九五巷二十二號將第一級毒品海洛因粉末摻礦泉水加入
    注射針筒內之方式，施用第一級毒品海洛因部分未於起訴書中及，但連續犯為
    裁判上一罪，檢察官就犯罪事實一部起訴，依刑事訴訟法第二百六十七條規定，
    其效力及於全部，法院自應一併審理。原審未及審酌，尚有未洽。檢察官上訴執
    此指摘原判決不當，為有理由，自應予以撤銷改判。爰審酌被告施用毒品之犯行
    ，在性質上乃屬對自我身心健康之自戕行為，尚未嚴重破壞社會秩序、侵害他人
    權益，然其前因施用毒品經送觀察勒戒後，猶不思戒絕革除惡習，再為本件犯罪
    ，顯未因前所受之觀察勒戒處分而記取教訓，及被告犯後坦承犯行等一切情狀，
    量處如主文第二項所示之刑。
三、又扣案白色粉末二包（含袋重０‧二六公克、０．一八公克），有第一級毒品海
    洛因之成份等情，有法務部調查局九十三年七月六日調科壹字第二００００四九
    三０號檢驗通知書（毒偵卷第六頁）及臺南縣察局永康分局偵辦毒品危害防制條
    例毒品初步檢驗報告書（五三六一號警卷第九頁）在卷足憑，又前開包裝袋上黏
    附第一級毒品海洛因之殘渣，無法析離，應併依毒品危害防制條例第十八條第一
    項前段規定宣告沒收銷燬之。另扣案注射針筒二支，為被告所有供施用毒品海洛
    因所用之物，業據被告供承在卷，爰依刑法第三十八條第一項第二款均宣告沒收
    。
據上論結，應依刑事訴訟法第三百六十九條第一項前段、第三百六十四條、第二百九
十九條第一項前段，毒品危害防制條例第十條第一項、第十八條第一項前段，刑法第
十一條前段、第五十六條、第三十八條第一項第二款，判決如主文。
本案經檢察官劉得鉦到庭執行職務。
中    華    民    國      九十四      年      二     月       廿五      日
                                  臺灣高等法院臺南分院刑事第六庭
                                      審判長法官  蔡    崇    義
                                            法官  董    武    全
                                            法官  侯    明    正
右正本證明與原本無異。
如不服本判決應於收受本判決後十日內向本院提出上訴書狀，其未敘述上訴理由者並
得於提起上訴後十日內向本院補提理由書狀（均須按他造、當事人之人數附繕本 )「
切勿逕送上級法院」。
                                      法院書記官  李    育    儒
中    華    民    國      九十四      年      三     月       一        日
附錄本案論罪科刑法條全文：
毒品危害防制條例第十條第一項：
施用第一級毒品者，處六月以上五年以下有期徒刑。
